# 对联营、合营为实现内部交易损益，连续编制合并报表如何处理

提问人：兵哥 时间：2011-06-28 11:51:52
对联营、合营为实现内部交易损益，在连续编制合并报表是如何做抵消分录： 首次： ①逆流交易 甲公司在按照权益法确认应享有乙公司20×7年净损益时，应进行以下账务处理： 借：长期股权投资——损益调整（28 000 000×20%）5 600 000 贷：投资收益5 600 000 在合并财务报表中进行以下调整： 借：长期股权投资——损益调整 800 000 贷：存货800 000 ②顺流交易 借：长期股权投资——损益调整 ［（2 000万元-400万元）×20%］3 200 000 贷：投资收益3 200 000 在合并财务报表中对该未实现内部交易损益应在个别报表已确认投资损益的基础上进行以下调整： 借：营业收入（1 000万元×20%） 2 000 000 贷：营业成本（ 600 万元×20%） 1 200 000 投资收益800 000 连续编制报表：

回答人：chenyiwei
假设下期已把标的存货对外出售，则： 顺销交易无需继续编制相关抵销分录； 逆销交易编制抵销分录：借投资收益，贷营业成本。

回答人：chenyiwei
回复 wshanwen 的帖子
这个问题我以前回复过。顺销交易在投资方合并报表层面的该项调整处理并不会导致投资收益的虚增。因为被投资方尚未将存货对外出售，也就是这部分存货尚未转入被投资方的利润表中，因此这部分内部交易标的存货在联营企业将其出售之前，对联营企业自身的损益不会有影响。在投资方个别报表层面权益法调整时冲减投资收益，反而是导致了投资收益的虚减，所以合并报表层面贷记投资收益可以起到将投资收益还原的作用，使投资收益与被投资方本期净利润成比例。

回答人：chenyiwei
回复 liugangqd 的帖子
1 、个别报表层面就未实现交易损益按比例调整投资收益，在IFRS中是没有对应规定的（IFRS下不允许在个别报表层面采用权益法核算，所以没有对应规定），我理解可能是参考了以前美国会计准则下对“完全权益法”的核算规定。
2 、母公司向合营企业销售固定资产产生的未实现损益，其抵销和调整的原理类似，所区别的就是涉及后续期间的逐期折旧调整。 在销售交易发生的当年度，个别报表层面计算投资收益时，需按比例抵销内部交易未实现损益的影响，合并报表层面相应的调整为：借营业收入，贷营业成本，贷投资收益，即内部销售发生环节的抵销与内部存货交易相同。 以后各年度，在个别报表层面计算投资收益时，需考虑通过折旧逐年实现未实现损益的影响，对投资收益进行调整。合并报表层面无需后续的进一步调整。

提问人：liugangqd 时间：2013-02-21 22:03:31
回复 chenyiwei 的帖子
若是母公司将固定资产销售给合营企业，交易当年合并报表层面相应的调整应为：借：营业外收入，贷:投资收益，将按持股比例计算的营业外收入进行调整，对吧？
以后各年度，在个别报表层面计算投资收益时，仅需考虑折旧逐年实现对未实现损益的影响，从而调整投资收益，对吧？合并报表层面后续期间就不需再做调整分录，是这样理解吗？

回答人：chenyiwei
是这样理解。